臺灣臺南地方法院刑事判決                            九十一年度易字第六九號
    公  訴  人  臺灣臺南地方法院檢察署檢察官
    被      告  丁  ○  ○
右列被告因傷害等案件，經檢察官提起公訴（九十年度偵緝字第五三二號），本院判
決如左：
    主  文
丁○○以強暴妨害人行使權利，處拘役貳拾日，如易科罰金，以佰元折算壹日。
被訴傷害部分公訴不受理。
    事  實
一、丁○○與丙○○係夫妻（現已離婚），具有家庭暴力防治法第三條第一款所定之
    家庭成員關係。二人平日感情不睦，時生爭吵，丁○○於民國九十年二月八日二
    十時二十分許，在臺南縣佳里鎮○○路八五二號丙○○之住處，因丙○○之行動
    電話響起，丁○○欲看是何人來電遭拒，竟以枕頭悶住丙○○臉部，並以雙手掐
    住丙○○之脖子，經丙○○極力掙扎反抗，始將丁○○推開，丙○○因而受有前
    額瘀腫及頭部、左肩抓傷等傷害（傷害部分業據丙○○撤回告訴）。嗣丙○○之
    行動電話響起，丁○○為阻止丙○○接聽，竟基於妨害他人行使權利之犯意，將
    丙○○之行動電話取走。
二、案經丙○○訴由臺南縣警察局佳里分局報請臺灣臺南地方法院檢察署檢察官偵查
    起訴。
    理  由
壹、有罪部分：
一、訊據被告丁○○矢口否認有何上開強制犯行，辯稱：伊於九十年二月八日晚上並
    未至告訴人住處，不可能取走告訴人之手機云云。惟查，右揭事實，業據告訴人
    丙○○於警訊及偵審中指訴綦詳，且證人即告訴人之父乙○○於本院證稱：被告
    勒戒回來後，有一半的時間都跟伊女兒一起住在臺南縣佳里鎮○○路八五二號伊
    住處，被告於九十年二月八日當天也在我家，伊那天煮好飯還有叫告訴人及被告
    二人吃飯，約晚上六、七點伊出發至高雄旗山，至十一點多始回住處，被告與伊
    女兒發生爭執時，伊不在家等語（見本院卷第二二頁），足見被告於九十年二月
    八日當日晚上確在告訴人住處無誤，被告辯稱其當日未至告訴人住處云云，不足
    採信。又證人乙○○於本院證稱：伊回家時，伊女兒告知伊被告有搶伊女兒之行
    動電話，被告有打電話稱要還行動電話，因被告之機車還在伊住處，事後被告至
    伊住處牽車時，也有說要返還行動電話，但尚未返還等語（見本院卷第二三至二
    四頁）；再者，證人甲○○○○於偵查中證稱：伊私下向被告詢問時，被告當時
    稱其有取走告訴人手機，因當時雙方欲就傷害部分和解，伊就讓雙方先行和解，
    未記明筆錄等語（見九十年度偵緝字第五三二號卷第三一頁反面）；其於本院調
    查時亦證稱：伊幫告訴人做完筆錄後，就通知被告及告訴人來警局，被告稱要就
    傷害部分和解，伊就請兩造去調解委員會辦理和解，伊那時有跟被告說不可以亂
    打人，並問被告為何拿告訴人手機，被告稱其有拿手機，未說明為何打人，伊請
    被告將手機還給告訴人，因被告當時未攜帶，伊就請被告在和解時要還告訴人，
    但後來就沒有下文等語（見本院卷第三六頁），是以被告取走告訴人手機後，尚
    有致電告訴人之父要返還手機，且嗣於警局製作筆錄時，亦向警員坦認有取走告
    訴人手機一情，綜上各情，足認被告確有取走告訴人手機，其辯稱未取走手機云
    云，無非臨訟飾卸之詞，委無足採。本件事證明確，被告犯行堪以認定，應依法
    論科。
二、依告訴人於本院陳稱：被告搶伊手機是為了不讓伊接電話，並要看是何人來電（
    見本院卷第四五頁）一節，足見被告取走告訴人之手機，並無為自己不法所有之
    意圖，是核被告丁○○以強暴手段取走告訴人手機，不讓告訴人接聽電話，係犯
    刑法第三百零四條第一項之強制罪。又被告與告訴人於行為時有夫妻關係，本件
    被告對告訴人實施不法侵害行為，而成立強制罪，自屬家庭暴力防治法第二條第
    二項所稱之家庭暴力罪。爰審酌被告與告訴人於事故發生時係夫妻關係、被告之
    犯罪行為係屬暴力行為、尚未將取走之手機返還告訴人、犯罪後之態度及告訴人
    於審理中宥恕被告（見本院卷第六一頁）等一切情狀，量處如主文所示之刑，並
    諭知易科罰金之折算標準。
三、被告雖供稱有一位高先生與其一同至警局製作筆錄，然依證人甲○○○○證稱：
    與被告一同至警局之人係在警局之會客室，伊與被告則是在警局偵訊室談話的等
    語（見本院卷第三二頁），足見被告所稱之「高先生」並未在場聽聞證人何永欽
    與被告之談話，無從證明本件被告究係有無向甲○○○○坦承其有取走告訴人手
    機一情，故本院無庸傳喚其到庭，附此敘明。又被告經合法傳喚，無正當理由不
    到庭，惟本院認為應科拘役之案件，爰不待其陳述，逕行判決，亦併敘明。
貳、不受理部分：
一、公訴意旨略以：被告丁○○基於傷害人身體之概括犯意，先於民國九十年一月四
    日二十時三十許，在臺南縣佳里鎮平等夜市，徒手毆打丙○○，致其受有左耳挫
    傷瘀腫之傷害；復於同年二月八日二十時二十分許，在臺南縣佳里鎮○○路八五
    二號丙○○之住處，因丙○○之行動電話響起，丁○○欲看是何人來電遭拒，竟
    以枕頭悶住丙○○臉部，並以雙手掐住丙○○之脖子，經丙○○極力掙扎反抗，
    始將丁○○推開，丙○○因而受有前額瘀腫及頭部、左肩抓傷等傷害。因認被告
    被告上開行為另涉有刑法第二百七十七條第一項之傷害罪嫌等語。
二、按告訴乃論之罪，告訴人於第一審辯論終結前得撤回其告訴；又告訴經撤回者，
    應諭知不受理之判決，刑事訴訟法第二百三十八條第一項、第三百零三條第三款
    分別定有明文。
三、查本件告訴人丙○○告訴被告丁○○傷害部分，本院審查後認被告係觸犯刑法第
    二百七十七條第一項之傷害罪，依同法第二百八十七條前段之規定，須告訴乃論
    。茲告訴人已於九十一年三月二十八日具狀撤回此部分之告訴，有撤回告訴狀一
    紙在卷可稽（見本院卷第四八頁），依照首開說明，此部分爰不經言詞辯論，為
    諭知不受理之判決。
據上論斷，應依刑事訴訟法第二百九十九條第一項前段、第三百零三條第三款、第三
百零六條、第三百零七條，刑法第三百零四條、第四十一條第一項前段，罰金罰鍰提
高標準條例第一條前段、第二條，判決如主文。
本案經檢察官陳昆廷到庭執行職務。
中      華      民      國    九十一    年      五      月    二十二    日
                                  臺灣臺南地方法院刑事第四庭
                                      審判長法  官  簡  慧  娟
                                            法  官  林  英  志
                                            法  官  林  欣  玲
右正本證明與原本無異。
如不服本判決，應於判決送達後十日內，向本院提出上訴狀。
                                            書記官  莊  淑  雅
中      華      民      國    九十一    年      五      月    二十二    日
附錄本案論罪科刑法條全文：
刑法第三百零四條
以強暴、脅迫使人行無義務之事或妨害人行使權利者，處三年以下有期徒刑、拘役或
三百元以下罰金。
前項之未遂犯罰之。
